【裁判字號】    94,重訴,64
【裁判日期】    950523
【裁判案由】    損害賠償
【裁判全文】
臺灣雲林地方法院民事判決              94年度重訴字第64號
原      告  麗寶鋁業有限公司
法定代理人  乙○○
被      告  丙○○
            甲○○    現於台中監獄執刑中
上列當事人間請求損害賠償事件，本院於民國九十五年五月九日
言詞辯論終結，判決如下：
    主  文
被告應連帶給付原告新台幣壹仟萬元及自民國九十四年九月十六
日起至清償日止，按週年利率百分之五計算之利息。
訴訟費用由被告連帶負擔。
    事實及理由
一、本件原告起訴主張：被告二人未經其同意，竟基於犯意聯絡
    及行為分擔，於民國（下同）九十三年七月二十一日共同將
    原告所有坐落雲林縣莿桐鄉○○路之廠房三棟拆除，竊取鋼
    鐵材料販售圖利，為此，爰依民法第一百八十五條第一項前
    段共同侵權行為法律規定提起本訴，並聲明：如主文所示。
    被告丙○○辯稱：甲○○委託其拆除廠房之際，曾出示原告
    書立之授權同意書，其因不知該同意書係偽造，乃在不知情
    之狀態下，拆除系爭廠房等語；被告甲○○則以：系爭廠房
    早已設定抵押權予銀行，縱經其擅自拆除，原告亦無損害可
    言等語置辯。並均聲明：原告之訴駁回。
二、原告主張被告二人未經其同意即擅自將其所有廠房建物拆除
    等情，已據其提出台灣高等法院台南分院九十四年度上訴字
    第一○八一號刑事判決書為證（見卷宗第二八頁），並經本
    院調閱台灣雲林地方法院檢察署九十三年偵字第三○四九號
    偵查卷宗、本院九十三年度易字第三九三案刑事卷宗查明無
    訛，信屬真實。丙○○雖以上述等語置辯，然查：
（一）甲○○早於九十二年十一月間，即尋找廢棄廠房，並以偽
      造「同意書」或「授權書」方式，利用他人，或與他人為
      犯意聯絡，進行毀壞建築物及竊盜犯行，此有台灣彰化地
      方法院檢察署九十二年度偵字第八九六一號不起訴處分書
      在卷為憑（見台灣雲林地方法院檢察署九十三年偵字第三
      ○四九號卷宗第八至十四頁）。而丙○○於檢察官訊問時
      自承：（問：你之前就知道甲○○以類似的手法，拆除他
      人的廠房，由彰化地檢偵辦中？）是的。當時我是受僱一
      位翁先生。（問：是否知道甲○○之人？）我是到法庭時
      才知道甲○○等語（見偵查卷第四七至四八頁）；復於本
      院刑事審理中陳稱：（問：九十二年你就已經有與甲○○
      合作過，就知道其他廠房有問題，為什麼第二次又相信他
      ？）九十二年時，我受僱於台北翁基海，當時與甲○○不
      熟，我當時去做工…（問：是否見過這個人？開庭時是否
      見過這個人？）工地時沒有見過，開庭時有見過等語（見
      本院九十三年度易字第三九三號卷宗第二一頁）。準此事
      實，足證被告二人確曾於台灣彰化地方法院檢察署九十二
      年度偵字第八九六一號案件偵查中，同次出庭，且針對同
      一事項應訊，則其至遲於該案終結之日即九十三年六月三
      十日前，即已明知甲○○未獲得原告公司授權，而係以偽
      造「授權書」或「同意書」方式，假借取得公司授權名義
      ，再轉包他人拆除方式，獲取不法利益，當可認定。是其
      所為辯詞，不足採信
（二）況民法第一百八十五條規定之共同侵權行為，並不以意思
      聯絡為共同行為之要件，凡數人之行為侵害他人權益而造
      成同一損害，即為已足。查丙○○平時從事回收廢鐵等資
      源之工作，而且係以拆除廠房及大樓為主要業務，此據其
      於刑事偵查中陳述明確（見台灣雲林地方法院檢察署九十
      三年偵字第三○四九號卷宗第四七頁），則其對於唯有所
      有權人或經其合法授權之人始得對廠房為拆除等處分，應
      知之甚詳。其於拆除系爭廠房前對上述事項未詳加求證，
      即貿然進行拆除作業，自有過失甚明。而該過失行為與甲
      ○○之故意行為共同造成原告之損害，揆諸首揭說明，自
      應負共同侵權行為責任甚明。
三、本件原告所有系爭建物受損面積經證人林金山實地測量為四
    百六十二點一六坪，依每坪造價新台幣（下同）二萬八千元
    計算，總計回復原狀費用為一千萬二百九十四萬零四百八十
    元，此有原告所提估價單在卷為憑（見卷宗第二○至二二頁
    ），並經證人林金山到庭證述屬實（見卷宗第四九頁）。從
    而，原告本於共同侵權行為法律規定，請求被告連帶賠償一
    千萬元及其法定遲延利息，洵屬有據，應予准許。
四、據上論結，本件原告之訴為有理由，依民事訴訟法第八十五
    條第二項，判決如主文。
中    華    民    國    95    年    5     月    23    日
                  民事第一庭    法  官  鍾貴堯
以上正本係照原本作成
如對本判決上訴，須於判決送達後廿日內向本院提出上訴狀
中    華    民    國    95    年    5     月    23    日
                                書記官  蔡嘉萍


司法院資訊處製作；財團法人民間司法改革基金會備份。
